【裁判字號】    94,再,40
【裁判日期】    950403
【裁判案由】    退休法
【裁判全文】
臺中高等行政法院裁定
                                     94年度再字第00040號
再審原告    甲○○
訴訟代理人  丙○○
再審被告    臺中縣政府
代  表  人  乙○○
訴訟代理人  丁○○
上列當事人間因退休法事件，再審原告不服本院中華民國93年5
月13日92年度訴字第997號判決及最高行政法院中華民國94年11
月10日94年度判字第01721號判決，提起再審之訴，關於行政訴
訟法第273條第1項第13款、第14款事由部分，本院裁定如下︰
    主  文
再審之訴駁回。
再審訴訟費用由再審原告負擔。
    理  由
一、按「有左列各款情形之一者，得以再審之訴對於確定終局判
    決聲明不服。但當事人已依上訴主張其事由或知其事由而不
    為主張者，不在此限：．．．一三、當事人發見未經斟酌之
    證物或得使用該證物者。但以如經斟酌可受較有利益之裁判
    者為限。一四、原判決就足以影響於判決之重要證物漏未斟
    酌者。」為行政訴訟法第273條第1項第13款、第14款所明定
    。又按「再審之訴不合法者，行政法院應以裁定駁回之。」
    復為行政訴訟法第278條第1項所明定。
二、本件再審原告對本院92年度訴字第997號判決及最高行政法
    院94年度判字第01721號判決提起再審之訴，提出銓敘部（
    59）台為特三字第7573號函影本一件，以其有行政訴訟法第
    273條第1項第13款、第14款規定之情形，提起再審之訴。經
    查，本件再審原告於本院前審起訴及上訴審時，均已就銓敘
    部（59）台為特三字第7573號函釋之規定而為主張，而本院
    前審及上訴審於判決書中亦已分別引述銓敘部92年2月26日
    部地三字第0925159325號函釋之規定，而不採銓敘部（59）
    台為特三字第7573號函釋，足見本院前審及上訴審已就銓敘
    部（59）台為特三字第7573號函釋有所斟酌，並無未經斟酌
    或漏未斟酌之情事。況銓敘部（59）台為特三字第7573號函
    ，乃行政機關對於法規所為之見解或就個案所表示法律上之
    意見所作成之函復，並非行政訴訟法第273條第1項第13款、
    第14款所稱之證物。再審原告提出上開函文，以其有行政訴
    訟法第273條第1項第13款、第14款規定之情形，提起再審之
    訴，與行政訴訟法第273條第1項第13款、第14款規定之要件
    不符，其依此部分所提起再審之訴，即屬不合法，應予駁回
    。
三、依行政訴訟法第278條第1項、第104條、民事訴訟法第95條
    、第78條，裁定如主文。
中    華    民    國    95    年    4    月     3     日
                第三庭審判長法  官  沈  應  南
                            法  官  許  武  峰
                            法  官  林  秋  華
以上正本證明與原本無異。
如不服本裁定，應於裁定送達後10日內以書狀敘明理由，經本院
向最高行政法院提起抗告（須依對造人數附具繕本）；並應預繳
送達用雙掛號郵票390元（34元及5元郵票各10份)。
中    華    民    國    95    年    4    月     4     日
                            書記官  陳  鼎  鈞


司法院資訊處製作；財團法人民間司法改革基金會備份。
